【裁判字號】    98,審訴,2798
【裁判日期】    981030
【裁判案由】    毒品危害防制條例
【裁判全文】
臺灣高雄地方法院刑事判決            98年度審訴字第2798號
                                    98年度審訴字第3087號
公  訴  人  臺灣高雄地方法院檢察署檢察官
被      告  乙  ○
上列被告因毒品危害防制條例案件，經檢察官提起公訴（98年度
撤緩毒偵字第23、24號、98年度毒偵字第921 、1266、3592號）
，被告於準備程序中就被訴事實為有罪之陳述，經本院告知簡式
審判程序之旨，並聽取被告與公訴人之意見後，本院合議庭裁定
由受命法官獨任進行簡式審判程序，判決如下：
    主  文
乙○犯施用第一級毒品罪，共貳罪，均累犯，各處有期徒刑玖月
；又犯施用第二級毒品罪，共貳罪，均累犯，各處有期徒刑肆月
；又犯施用第二級毒品罪，處有期徒刑肆月；又犯施用第一級毒
品罪，處有期徒刑玖月；又犯施用第二級毒品罪，處有期徒刑肆
月；又犯施用第一級毒品罪，處有期徒刑拾壹月，扣案之海洛因
肆包（純質淨重共計肆點玖伍公克，含包裝袋肆只）均沒收銷燬
之，扣案之鏟子壹支沒收；又犯施用第二級毒品罪，處有期徒刑
肆月，扣案之甲基安非他命壹包（驗前淨重零點壹柒陸公克，驗
餘淨重零點壹柒壹公克，含包裝袋壹只）沒收銷燬之，扣案之鏟
子壹支沒收。應執行有期徒刑肆年貳月，扣案之海洛因肆包（純
質淨重共計肆點玖伍公克，含包裝袋肆只）、甲基安非他命壹包
（驗前淨重零點壹柒陸公克，驗餘淨重零點壹柒壹公克，含包裝
袋壹只）均沒收銷燬之，扣案之鏟子壹支沒收。
    事實及理由
一、犯罪事實：
    乙○前因違反肅清煙毒條例案件（共2 件），分別經本院以
    82年度訴字第2478號、5051號判決判處有期徒刑3 年2 月、
    3 年4 月確定，前開2 罪經接續執行，於民國85年2 月15日
    假釋出監付保護管束，嗣經撤銷假釋，其殘刑於92年5 月28
    日執行完畢。又因施用毒品案件，經本院以95年度毒聲字第
    716 號裁定送觀察、勒戒後，因有繼續施用毒品傾向，復經
    本院以95年度毒聲字第1013號裁定令入戒治處所施以強制戒
    治，於96年5 月10日執行完畢出所，並由臺灣高雄地方法院
    檢察署檢察官以96年度戒毒偵字第185 號為不起訴處分確定
    。詎其不知戒斷毒癮，復基於施用第一級毒品海洛因、第二
    級毒品甲基安非他命之犯意，分別為下列犯行：
 (一) 於97年3 月3 日上午11時許，在其友人鍾文健位於高雄縣美
    濃鎮○○街4 之1 號之住處內，以注射方式，施用第一級毒
    品海洛因1 次。另於97年3 月3 日下午3 時2 分許回溯72小
    時內之某時（不含公權力拘束時間），在不詳地點，以將甲
    基安非他命置於錫箔紙上燒烤，吸聞其煙霧之方式，施用第
    二級毒品甲基安非他命1 次。嗣97年3 月3 日下午1 時50分
    許，員警至鍾文健上開住處拘提鍾文健時，為警將在場之乙
    ○帶回警局採驗尿液，而檢驗結果呈嗎啡、可待因及甲基安
    非他命陽性反應，始查知上情。
 (二) 於97年5 月18日某時許，在其位於高雄縣美濃鎮吉洋里外六
    寮49號之住處內，將海洛因摻入香菸內後，以燃菸吸食之方
    式，施用第一級毒品海洛因1 次。另於97年5 月20日上午11
    時6 分許回溯72小時內之某時（不含公權力拘束時間），在
    不詳地點，將甲基安非他命放置於鋁箔紙內燒烤吸聞煙霧，
    而施用第二級毒品甲基安非他命1 次。嗣97年5 月20日上午
    6 時許，為警至其住處搜索，並徵得其同意採尿送驗，而檢
    驗之結果呈嗎啡、可待因及甲基安非他命、安非他命陽性反
    應，始查知上情。
 (三) 於98年1 月12日某時，其駕駛車輛行至臺南縣新營市某處時
    ，於該卡車上，以將甲基安非他命放置於玻璃球燒烤吸聞煙
    霧之方式，施用第二級毒品甲基安非他命1 次。嗣98年1 月
    14日下午2 時8 分許，乙○為履行緩起訴處分所附之條件而
    至臺灣高雄地方法院檢察署接受採驗尿液，因檢驗結果呈甲
    基安非他命陽性反應，始知上情。
 (四) 於98年2 月8 日某時，其駕駛車輛行至臺南縣新營市某處時
    ，將該車暫停於路邊，而在該車上，以注射方式，施用第一
    級毒品海洛因1 次，另將甲基安非他命置於玻璃球中燒烤，
    而施用第二級毒品甲基安非他命1 次。嗣98年2 月11日下午
    2 時31分許，乙○至臺灣高雄地方法院檢察署接受採驗尿液
    ，因檢驗結果呈嗎啡及甲基安非他命陽性反應而查獲。
 (五) 於98年5 月25日中午12時許，其駕駛自小客車行經屏東縣里
    港鄉○○路時，將該車暫停在路旁，並在車內以將海洛因摻
    入香菸內再燃菸吸食之方式，施用第一級海洛因1 次，另將
    甲基安非他命置入玻璃球內再以火隔著玻璃球燒烤，吸聞所
    產生之煙霧，施用第二級毒品甲基安非他命1 次。嗣98年5
    月25日下午5 時許，其行經高雄縣大樹鄉○○路與安和街口
    時，為員警攔檢盤查，扣得其持有之海洛因4 小包（純質淨
    重共計4.95公克，含包裝袋4 只）、甲基安非他命1 小包（
    驗前淨重0.176 公克，驗餘淨重0. 171公克，含包裝袋1 只
    ），及其所有用以剷海洛因、甲基安非他命以施用之鏟子1
    支，經採集其尿液送驗，結果呈可待因、嗎啡及甲基安非他
    命陽性反應，始查知上情。
二、證據：
  (一) 犯罪事實(一)部分
  1.正修科技大學超微量研究科技中心97年3 月19日檢驗報告、
    應受尿液採驗人尿液檢體採集送驗紀錄表各1 份。
  2.被告之自白。
  (二) 犯罪事實(二)部分
  1.正修科技大學超微量研究科技中心97年6 月6 日檢驗報告、
    應受尿液採驗人尿液檢體採集送驗紀錄表各1 份。
  2.被告之自白。
  (三) 犯罪事實(三)部分
  1.臺灣檢驗科技股份有限公司KＺ000000000000號濫用藥物尿液
    檢驗報告、臺灣高雄地方法院檢察署受保護管束人（被告）
    尿液檢體監管紀錄表各1份。
  2.被告之自白。
  (四) 犯罪事實(四)部分
  1.臺灣檢驗科技股份有限公司KＺ000000000000號濫用藥物尿液
    檢驗報告、臺灣高雄地方法院檢察署受保護管束人（被告）
    尿液檢體監管紀錄表各1 份。
  2.被告之自白。
  (五) 犯罪事實(五)部分
  1.臺灣檢驗科技股份有限公司KＺ000000000000號濫用藥物尿液
    檢驗報告、高雄縣政府警察局仁武分局溪埔派出所偵辦毒品
    案件尿液採證檢驗對照表各1份。
  2.扣案之海洛因4 包（純質淨重共計4.95公克，含包裝袋4 只
    ）、甲基安非他命1 包（驗前淨重0.176 公克，驗餘淨重0.
    171 公克，含包裝袋1 只）、鏟子1 支、法務部調查局98年
    6 月18日調科壹字第09823017420 號濫用藥物實驗室鑑定書
    、高雄醫學大學附設中和紀念醫院98年8 月25日檢驗報告。
  3.被告之自白。
三、論罪：
    海洛因為毒品危害防制條例第2 條第2 項第1 款規定之第一
    級毒品，甲基安非他命為同項第2 款規定之第二級毒品，是
    核被告所為，係犯毒品危害防制條例第10條第1 項施用第一
    級毒品罪及第2 項施用第二集毒品罪。被告持有毒品後，進
    而施用，其持有之低度行為均應被施用高度行為所吸收，不
    另論其持有第一級毒品或第二級毒品罪。被告有犯罪事實欄
    所述經判處有期徒刑並執行完畢之情形，此有臺灣高等法院
    被告前案紀錄表在卷可佐，其於徒刑執行完畢5 年之內故意
    再犯本件犯罪事實(一)、(二)之有期徒刑以上之罪4 罪，該4 罪
    皆為累犯，應依法加重其刑。被告所犯上開4 次施用第一級
    毒品罪及5 次施用第二級毒品罪，犯意各別，行為互殊，應
    予分論併罰。
四、科刑：
 (一) 爰審酌施用毒品之行為不僅嚴重戕害自身身心健康，亦間接
    影響社會治安，被告所犯犯罪事實(一)、(二)等罪，前經檢察官
    為緩起訴處分確定，被告竟不知珍惜自新及戒除毒癮之機會
    ，又於緩起訴期間內再犯犯罪事實(三)、(四)施用毒品等犯行，
    堪認緩起訴之約束力量已不足使被告心生警惕，被告之行為
    亦浪費司法資源，實不足取，而被告於短時間內即被查獲上
    述多次施用毒品犯行，如不使被告與毒品之誘惑暫時隔離，
    恐難以讓被告戒除毒癮，並考量被告如犯罪事實(五)所被查獲
    之毒品數量，及被告犯後坦承犯行等一切情狀，認檢察官就
    被告施用第二級毒品5 罪各求處有期徒刑4 月，應屬允當，
    而就被告施用第一級毒品4 罪各求處有期徒刑10月，則分別
    有過重和略輕之情形，而分別量處如主文所示之刑，並定應
    執行刑。
 (二) 扣案之白色粉末4 包（純質淨重共計4.95公克，含包裝袋4
    只），確屬第一級毒品海洛因無訛，扣案之晶體1 包（驗前
    淨重0.176 公克，驗餘淨重0.171 公克，含包裝袋1 只），
    則為第二級毒品甲基安非他命，此分別有前開法務部調查局
    濫用藥物實驗室鑑定書、高雄醫學大學附設中和紀念醫院檢
    驗報告各1 紙可資佐證，而裝盛該等毒品之包裝袋共5 只，
    其中亦分別含有無法析離之第一級毒品海洛因或第二級毒品
    甲基安非他命，均應依毒品危害防制條例第18條第1 項前段
    規定諭知沒收銷燬之；至鑑驗耗用之毒品既已滅失，即無庸
    再予宣告沒收銷燬，附此敘明。
 (三) 98年5 月25日扣案之鏟子1 支，為被告所為用以剷毒品海洛
    因及甲基安非他命之工具，此經被告自承在卷（本院卷第53
    頁），應依刑法第38條第1項第2款沒收。
據上論斷，應依刑事訴訟法第273 條之1 第1 項、第284 條之1
、第299 條第1 項前段，毒品危害防制條例第10條第1 項、第2
項、第18條第1 項前段，刑法第11條、第47條第1 項、第38條第
1 項第2款、第51條第5款、第9款，判決如主文。
本案經檢察官甲○○到庭執行職務。
中    華    民    國    98    年    10    月    30    日
                  刑事第十庭    法  官  蔡書瑜
以上正本證明與原本無異。
如不服本判決應於收受送達後10日內向本院提出上訴書狀，並應
敘述具體理由；如未敘述上訴理由者，應於上訴期間屆滿後20日
內向本院補提理由書（均須按他造當事人之人數附繕本）「切勿
逕送上級法院」。
中    華    民    國    98    年    10    月    30    日
                                書記官  楊明月
附錄：論罪法條
毒品危害防制條例第10條
施用第一級毒品者，處 6 月以上 5 年以下有期徒刑。
施用第二級毒品者，處 3 年以下有期徒刑。


司法院資訊處製作；財團法人民間司法改革基金會備份。
